【裁判字號】    97,交聲,1394
【裁判日期】    970623
【裁判案由】    違反道路交通管理處罰條例聲明異議
【裁判全文】
臺灣臺北地方法院交通事件裁定        97年度交聲字第1394號
原處分機關  交通部公路總局臺北區監理所板橋監理站
異  議  人  甲○○○
即受處分人
代  理  人  陳元福
上列受處分人因違反道路交通管理處罰條例案件，對於交通部公
路總局臺北區監理所板橋監理站民國九十七年五月六日所為之處
分（原處分案號：板監裁字裁41-AEW371044、41-AEW371045號）
，聲明異議，本院裁定如下：
    主  文
異議駁回。
    理  由
一、按汽車（含機車）駕駛人，行經有燈光號誌管制之交岔路口
    闖紅燈者，處新臺幣（下同）一千八百元以上五千四百元以
    下罰鍰，並計違規點數三點，道路交通管理處罰條例第五十
    三條第一項、第六十三條第一項第三款定有明文；又汽車駕
    駛人，駕駛汽車有違反本條例之行為，經交通勤務警察或依
    法令執行交通稽查任務人員制止時，不聽制止或拒絕停車接
    受稽查而逃逸者，除按各該條規定處罰外，處三千元以上六
    千元以下罰鍰，並計違規點數一點，同條例第六十條第一項
    、第六十三條第一項第一款亦有明文可參。而依同條例第七
    條之二規定，闖紅燈及不服指揮稽查而逃逸之行為，當場不
    能或不宜攔截製單舉發者，得對汽車所有人逕行舉發處罰，
    道路交通管理處罰條例第七條之二第一項第一、四款規定甚
    明，再依違反道路交通管理事件統一裁罰基準及處理細則第
    三十六條規定，受舉發違反道路交通管理事件之被通知人，
    認為受舉發之違規行為應歸責他人者，應於通知單記載之應
    到案日期前，檢附相關證據及足資辨識、通知應歸責人之證
    明文件，向處罰機關告知應歸責人，處罰機關應即另行通知
    應歸責人到案依法處理。逾期未依規定辦理者，仍依道路交
    通管理處罰條例各該違反條款規定處罰。
二、本件異議人即受處分人甲○○○經臺北市政府警察局萬華分
    局警員舉發其所有之車號八八九—ＣＬＪ號重型機車，於民
    國九十七年三月二十七日七時三十分許，行經臺北市○○區
    ○○路一段與和平東路三段路口，有「闖紅燈」及「違反道
    路交通管理處罰條例之行為，經警員制止，拒絕停車接受稽
    查而逃逸」之違規，受處分人不服，提出陳述，原處分機關
    函請舉發單位調查結果，仍認違規事實明確，依道路交通管
    理處罰條例首開規定，就「闖紅燈」之違規行為裁處罰鍰一
    千八百元，並記規點數三點；就「拒絕停車接受稽查而逃逸
    」之違規行為裁處罰鍰三千元，並記違規點數一點，受處分
    人不服，提出本件異議，其異議意旨略以：九十七年三月二
    十七日上午七時三十分，剛要從臺北縣深坑鄉的家中出門，
    怎麼可能會出現在和平西路、西園路口？且車子也沒有借人
    ，本件舉發有誤云云。
三、本院之判斷：
  (一)受處分人雖否認曾於上開時間，騎乘上開機車，行經臺北市
    ○○○路與西園路口，並辯稱：當天該機車沒有借人云云。
    惟查：臺北市政府警察局萬華分局九十七年四月二十九日北
    市警萬交分字第０九七三一三二七一００號函覆受處分人記
    載：「查駕駛人騎乘八八九—ＣＬＪ號機車於違規時間、地
    點未按號誌燈指示闖紅燈行駛，經本分局值勤員警攔停稽查
    ，但該機車駕駛並未按指示停車受檢仍加速逃逸離去，遂依
    法製單逕行舉發，並無違誤之處。…據舉發員警表示於九十
    七年三月二十七日七時三十分在西園路一段與和平西路三段
    路口執行交通稽查勤務時發現駕駛人騎乘該機車未按號誌燈
    指示闖紅燈行駛後，遂鳴警笛聲配合手勢攔停稽查，但該車
    駕駛並未按指示停車受檢加速逃逸離去，員警近距離記下車
    號，返回派出所後以電腦查詢車籍資料核對，依法製單逕行
    舉發…」等語，業已將違規經過及舉發過程記載明確，有該
    函附卷可稽。另經舉發警員陳文政於本院證稱：九十七年三
    月二十七日我擔服七到九點交整勤務，於西園路一段和平西
    路三段路口，早上七點三十分攔停一部重機車八九九—ＣＬ
    Ｊ闖紅燈執行，是沿西園路闖越和平西路紅綠燈往板橋方向
    ，當時攔停不停加速逃逸，記下車號後返所查證後予以舉發
    。當時有很清楚看到車牌，廠牌是山葉，顏色是白色機車，
    廠牌與顏色，和在電腦查證的情形一樣。當天是晴天，我站
    在和平西路、西園路口中間等語（本院九十七年六月十七日
    訊問筆錄第二、三頁）。可知本案係經值勤警員當場目睹違
    規，記下車號，並返回警局後查詢車籍資料確認廠牌、顏色
    無誤後，方予舉發，警員應無誤記車號之虞。本件違規事實
    堪予認定。
  (二)受處分人雖辯稱：當天上午七時五十五分到達上班地點，並
    提出九十七年三月份考勤表一份為憑，而證人陳文政亦於本
    院證稱：駕駛的性別是男性等語（本院同上訊問筆錄），惟
    查，本案係依法對於車輛所有人逕行舉發，而受處分人又未
    向原處分機關告知應歸責人，則原處分機關以車輛所有人為
    處罰對象，並無違誤，均附此敘明。
  (三)綜上，本件違規事實可以認定。原處分機關據此違規事實，
    援引首開道路交通管理處罰條例五十三條第一項、第六十三
    條第一項第三款規定，就「闖紅燈」之違規行為裁處罰鍰一
    千八百元，並記違規點數三點；就「拒絕停車接受稽查而逃
    逸」之違規行為，依同條例第六十條第一項、第六十三條第
    一項第一款規定，裁處罰鍰三千元，並記違規點數一點，核
    無違誤，本件異議為無理由，應予駁回。
四、據上論斷，應依道路交通案件處理辦法第十九條，裁定如主
    文。
中    華    民    國  九十七  年    六    月  二十三  日
                  交通法庭法  官  高偉文
以上正本證明與原本無異
如不服本裁定應於送達後五日內向本院提出抗告狀
                          書記官  張華瓊
中    華    民    國  九十七  年    六    月  二十四  日


司法院資訊處製作；財團法人民間司法改革基金會備份。
